臺灣板橋地方法院刑事判決　　　　　　　 94年度易字第440號
公　訴　人　臺灣板橋地方法院檢察署檢察官
被　　　告　丁○○
指定辯護人　本院公設辯護人　丙○○
上列被告因傷害案件，經檢察官提起公訴（九十四年度偵字第四
七四九號），本院合議庭裁定依簡式審判程序審理，本院判決如
下：
    主  文
丁○○傷害人之身體，處有期徒刑陸月，如易科罰金，以佰元
折算壹日。扣案之尖刀壹把沒收之。
    事  實
一、丁○○曾於酒後與乙○○發生衝突而懷有夙怨，於民國九十
    四年三月十三日二十一時三十分許，在甲○○所經營址設臺
    北縣三重市○○街一百二十四號鵝肉店內飲酒，席間發覺乙○○於鄰桌用餐，即至鄰桌找乙○○理論，並與乙○○發生
  　口角爭執，甲○○見狀則上前勸架，詎丁○○竟仰仗酒意，
　　基於傷害他人身體之犯意，反手以預藏尖刀一把朝乙○○之
  　胸部、大臂等部位猛刺，致乙○○受有胸部撕裂傷（一點五
    乘零點六公分）、左肩撕裂傷（二乘一公分）、右手小指撕
　　裂傷（二乘零點五公分）等傷害；並於乙○○倒地後，復轉
　  向朝甲○○之胸部、左大腿部猛刺，致甲○○受有胸部撕裂
    傷（六乘二公分）、左大腿撕裂傷（四乘二公分）、右手指
　　撕裂傷（二乘零點五公分）等傷害（丁○○傷害甲○○部分
　  ，業經甲○○撤回告訴，詳如後述），嗣經警據報前往處理
    ，而為警當場查獲上情，並扣得其所有之尖刀一把。
二、案經被害人乙○○訴由臺北縣政府警察局三重分局報告臺灣
    板橋地方法院檢察署檢察官偵查起訴。
    理  由
一、按除被告所犯為死刑、無期徒刑、最輕本刑為三年以上有期
    徒刑之罪或高等法院管轄第一審案件者外，於前條第一項程
    序進行中，被告先就被訴事實為有罪之陳述時，審判長得告
    知被告簡式審判程序之旨，並聽取當事人、代理人、辯護人
    及輔佐人之意見後，裁定進行簡式審判程序，刑事訴訟法第
    二百七十三條之一第一項定有明文。查本件被告丁○○所犯
    上開傷害罪，並非最輕本刑為三年以上有期徒刑之罪，且被
    告於本院審判程序進行中，復就被訴之事實為有罪之陳述，
    經告知被告簡式審判程序之旨，被告及公訴人對於本件改依
    簡式審判程序審理亦均表示無意見，本院即依前揭刑事訴訟
    法規定，裁定本件進行簡式審判程序，先此敘明。
二、訊據被告丁○○對於右揭犯罪事實均坦承不諱，核與告訴人
    乙○○先後於警詢、偵查中、審理時指訴及證人陳鄭夙君於
    警詢時證述之情節相符，且有酒精濃度測定表一紙附卷可稽
    〔見九十四年度偵字第四七四九號偵查卷第二十二頁〕。且
    告訴人乙○○確因被告為前開傷害行為，致告訴人受有胸部
    撕裂傷（一點五乘零點六公分）、左肩撕裂傷（二乘一公分
    ）、右手小指撕裂傷（二乘零點五公分）等傷害，亦有卷附
    台北縣立醫院診斷證明書一紙附卷可稽〔見同上偵查卷第二
    十頁〕，復有尖刀一把扣案足資佐證。稽諸前揭事證，本案
    事證明確，被告犯行堪以認定，應予依法論科。
三、按刑法上殺人與傷害致死之區別，視加害人於下手加害時有
    無死亡之預見為斷，被害人所受之傷害程度，固不能據為認
    定有無殺意之唯一標準，但加害人之下手情形如何，於審究
    犯意方面，仍不失為重要參考資料〔最高法院九十四年度台
    上字第八二三號判決可資參照〕。本件告訴人乙○○雖遭被
    告持刀刺傷左肩、右手小指及前胸，其中胸部固屬人之身體
    重要部位，惟此傷勢僅至皮下組織，並未傷及內藏，此有台
    北縣立醫院病歷摘要表一紙附卷可參〔見同上偵查卷第六十
    一頁〕，再衡情被告與告訴人乙○○曾因酒後發生衝突，固
    有夙怨，尚無取人性命之深仇大恨，且案發當時被告已有相
    當酒意，足認被告基於傷害犯意刺傷告訴人。核被告丁○○
　　所為，係犯刑法第二百七十七條第一項之傷害人之身體罪。
  　爰審酌被告僅因曾與乙○○發生衝突而懷有夙怨，即持刀傷
　　害告訴人，致告訴人所受之傷害不輕，然被告犯後業已坦承
  　全部犯行，頗有悔意，另事後未能與告訴人達成和解等一切
    情狀，量處如主文所示之刑，並諭知易科罰金之折算標準，
    以資懲儆。扣案之尖刀一把，為被告所有供犯本罪所用之物
    ，應依刑法第三十八條第一項第二款規定沒收。
四、末按告訴乃論之罪，告訴人於第一審辯論終結前得撤回告訴
    ；又告訴乃論之罪，其告訴經撤回者，應諭知不受理之判決
    ，刑事訴訟法第二百三十八條第一項、第三百零三條第三款
    分別定有明文。又刑法第二百七十七條第一項之傷害罪，依
    同法第二百八十七條第一項規定，須告訴乃論。經查，被害
    人甲○○即告訴人已於九十四年十月三十一日本院訊問時表
    示撤回傷害部分之告訴〔見本院九十四年十月三十一日訊問
    筆錄及和解書各一紙〕。依上開說明，原應諭知傷害罪部分
    不受理之判決。惟公訴人認為此一部分，與上開有罪部分，
    有連續犯之裁判上一罪關係，爰不另為不受理之諭知，併此
    說明。
據上論斷，應依刑事訴訟法第二百七十三條之一第一項、第二百
九十九條第一項前段，刑法第二百七十七條第一項、第四十一條
第一項前段、第三十八條第一項第二款，罰金罰鍰提高標準條例
第一條前段、第二條，判決如主文。
本案經檢察官曾文鐘到庭執行職務。
中　　華　　民　　國　　94　　年　　12　　月　　13　　日
                　　刑事第十庭  法  官　侯志融
以上正本證明與原本無異。
如不服本判決，應於判決送達後十日內，向本院提出上訴狀。
                             　 書記官　張玉如
中　　華　　民　　國　　94　　年　　12　　月　　13　　日
附錄：
中華民國刑法第二百七十七條第一項：
傷害人之身體或健康者，處三年以下有期徒刑、拘役或一千元以
下罰金。
